臺灣高等法院刑事判決　　　　　　　　100年度上易字第865號
上　訴　人
即　被　告　侯正
上列上訴人因家暴恐嚇案件，不服臺灣桃園地方法院99年度易字
第1045號，中華民國100年2月22日第一審判決（起訴案號：臺灣
桃園地方法院檢察署99年度偵字第17639號），提起上訴，本院
判決如下：
    主  文
上訴駁回。
    理  由
一、按依刑事訴訟法第350條、第361條、第362條、第367條規定
    ，不服地方法院之第一審判決而上訴者，須提出上訴書狀，
    並應敘述具體理由，為上訴必備之程式；其所提出之書狀未
    敘述上訴理由，或僅曾以言詞陳述上訴理由者，均應於上訴
    期間屆滿後20日內補提理由書於第一審法院。第一審法院經
    形式審查，認逾期未補提上訴理由者，應定期間先命補正；
    逾期未補正者，為上訴不合法律上之程式，應以裁定駁回。
    倘已提出上訴理由，但所提非屬具體理由者，則由第二審法
    院以上訴不合法律上之程式，判決駁回。而所謂具體理由，
    必係依據卷內既有訴訟資料或提出新事證，指摘或表明第一
    審判決有何採證認事、用法或量刑等足以影響判決本旨之不
    當或違法，而構成應予撤銷之具體事由，始克當之（例如：
    依憑證據法則具體指出所採證據何以不具證據能力，或依憑
    卷證資料，明確指出所為證據證明力之判斷如何違背經驗、
    論理法則）；倘僅泛言原判決認定事實錯誤、違背法令、量
    刑失之過重或輕縱，而未依上揭意旨指出具體事由，或形式
    上雖已指出具體事由，然該事由縱使屬實，亦不足以認為原
    判決有何不當或違法者（例如：對不具有調查必要性之證據
    ，法院未依聲請調查亦未說明理由，或援用證據不當，但除
    去該證據仍應為同一事實之認定），皆難謂係具體理由，俾
    與第二審上訴制度旨在請求第二審法院撤銷、變更第一審不
    當或違法之判決，以實現個案救濟之立法目的相契合，並節
    制濫行上訴（最高法院97年度台上字第892 號、97年度台上
    字第1402號、98年度台上字第2133號、98年度台上字第2158
    號、98年度台上字第2189號、98年度台上字第2204號等判決
    意旨參照）。又原審法院對上訴書狀有無記載理由，為形式
    上之審查，認有欠缺，且未據上訴人自行補正者，固應定期
    間先命補正。然上訴理由是否具體，依96年7月4日刑事訴訟
    法第361 條修正理由三之說明，屬第二審法院審查範圍，不
    在命補正之列。
二、原審判決上訴人即被告犯恐嚇罪二罪（累犯），各處拘役五
    十日、有期徒刑四月，並諭知易科罰金之折算標準。被告上
    訴意旨略以：本案認定被告有罪，無非以證人侯萬有、侯翊
    正證詞為依據，惟被告與侯翊正自幼感情不融洽，被告之父
    皆偏袒侯翊正。侯翊正向被告借皮箱，不知何故損壞，其主
    動告知並許以安非他命抵補損失，案發時被告請父親以其行
    動電話聯絡侯翊正，通話時離父十公尺之距，通話中無二證
    人所稱之惡言，被告之父於審理時業已如此證述。再者，被
    告恐兄弟二人涉毒受刑，故直至審理始說明源由。又被告叫
    救護車予侯萬有乘坐，無恐嚇之意，亦未於派出所出言恐嚇
    ，原審對被告所述皆謂不可採，有所違誤，懇請撤銷原判決
    云云。
三、經查，原審判決依憑證人侯翊正、侯萬有於警詢、偵查時之
    證述及證人王均軒於原審審理時之證述，暨桃園縣政府警察
    局中壢分局處理家庭暴力案件現場報告表、現場照片、暴力
    傷害經驗調查表、臺灣桃園地方法院99年度家護字第13號民
    事緊急保護令等證據，認定被告恐嚇之犯行，已詳敘所憑證
    據與認定之理由，並就證人侯萬有於原審審理時證述，明顯
    悖離常情，係出於事後偏袒迴護或記憶模糊所致，無足採為
    對被告有利之認定，予以論述及指駁，復就檢察官所起訴被
    告涉嫌對蘇蓮珠為恐嚇犯行部分，認屬犯罪不能證明，且因
    檢察官以此部分與被告論罪科刑部分有接續犯之實質上一罪
    關係，而不另為無罪之諭知，從形式上觀察並無任何憑空推
    論之情事，所為論斷，亦與經驗法則、論理法則，均屬無違
    ，並說明被告於受有期徒刑執行完畢5年之內再犯有期徒刑
    以上之恐嚇罪，為累犯，應依刑法第47條第1項之規定加重
    其刑，並已依刑法第57條各款所列情狀，審酌被告罔顧倫常
    孝道，僅因與被害人侯翊正有借用物品之糾紛，即對其父侯
    萬有、侯翊正出言恫嚇，且無視被害人侯萬有已向普仁派出
    所報警處理，竟於派出所前續為恫赫其父，惡性非輕，且犯
    後仍飾詞狡卸，毫無悔意，暨其犯罪動機、目的、手段等一
    切情狀，而為量刑之準據，經核並無量刑輕重相差懸殊等裁
    量權濫用之情形。上訴意旨係置原判決明白論斷於不顧，仍
    持已為原判決指駁之陳詞，重為事實上之爭辯，未明確指出
    原判決所為證據證明力之判斷有何違背經驗、論理法則等足
    以影響判決本旨之不當或違法，而構成應予撤銷之具體事由
    ，揆諸前開說明，上訴人不服原判決提起上訴，並未提出合
    於刑事訴訟法第361條第2項規定之具體理由，與未提出具體
    理由無異，其上訴為不合法律上之程式，應予駁回，並不經
    言詞辯論為之。
據上論斷，應依刑事訴訟法第367條前段、第372條，判決如主文
。
中    華    民    國   100    年    4     月    29    日
                  刑事第二十庭  審判長法  官  周盈文
                                      法  官  詹駿鴻
                                      法  官  林海祥
以上正本證明與原本無異。
不得上訴。
                                      書記官  林敬傑
中    華    民    國   100    年    4     月    29    日
附錄本案論罪科刑法條全文：
中華民國刑法第305條
（恐嚇危害安全罪）
以加害生命、身體、自由、名譽、財產之事，恐嚇他人致生危害
於安全者，處 2 年以下有期徒刑、拘役或 3 百元以下罰金。。